# 无形资产的账务处理

提问人：火柴 1314 时间：2022-01-08 16:46:37
陈总，Z公司 2021 年 12 月 10 日与X公司签署植物新品种权转让合同，合同约定X公司将某项植物新品种权转让给Z公司，转让价格 350 万元，可根据当期使用和实际推广价值协商调整价格，支付时间： 2024 年 5 月 31 日之前。合同生效日期为植物新品种权变更证明之日。 请示陈总，如 2021 年 12 月 31 日前合同未生效，Z公司 2021 年的财务报表不进行处理，可对该事项进行披露，是否合理？如 2021 年 12 月 31 日前合同生效，如何确定植物新品种权的入账价值，如果植物新品种权对Z公司无使用价值，相关资产负债应该如何入账？该种合同适用什么准则？

回答人：chenyiwei
1 、如 2021 年 12 月 31 日前合同未生效，Z公司 2021 年的财务报表不进行处理，可对该事项进行披露。
2 、要关注价格调整条款是否构成或有对价。包含或有对价的，可参考《中审众环研究 2020 》之“问题1-2-25（收购无形资产涉及的或有对价问题）”所述原则处理。
3 、如果植物新品种权对Z公司无使用价值，那么Z为何要购入？建议进一步了解相关背景信息。